【裁判字號】    98,易,626
【裁判日期】    981130
【裁判案由】    竊盜
【裁判全文】
臺灣基隆地方法院刑事判決               98年度易字第626號
公  訴  人  臺灣基隆地方法院檢察署檢察官
被      告  甲○○
上列被告因竊盜案件，經檢察官提起公訴（98年度偵字第4571號
），被告就被訴事實為有罪陳述，本院裁定改為簡式審判程序，
判決如下：
    主  文
甲○○所犯如附表編號一至八「所犯罪名」欄所示之罪，均累
犯，各處如附表編號一至八「宣告刑」欄所示之刑，扣案之機
車鑰匙壹支，沒收。應執行有期徒刑參月、拘役壹佰日，如易
科罰金均以新台幣壹仟元折算壹日，扣案之機車鑰匙壹支，沒
收。
    事  實
一、甲○○曾犯詐欺罪，經本院於民國98年1月19日以97年度易
    字第507號判處有期徒刑3月確定，於98年6月4日執行完畢。
    猶不知悔改，復意圖為自己不法之所有，於98年9月14日23
    時許，以先前在基隆市○○路拾獲之鑰匙1支，在基隆市○
    ○路2巷4號，竊取丙○○所有其子陳欣朗使用之車號KKU—
    618號重機車，得手後供己騎乘。甲○○復意圖為自己不法
    之所有，於98年10月2日2時許，在台北縣瑞芳鎮○○路40-1
    號巧聖營造廠旁倉庫，進入倉庫工地後以徒手方式竊取重力
    支撐角架14支（起訴書誤載為重力支撐角架10支）、4號鋼
    筋320支，以上開機車載運至基隆市○○街146號，轉賣給豐
    進行五金資源回收廠黃秀蘭（涉嫌贓物罪嫌檢察官另案偵辦
    中）。復食髓知味分別於98年10月4日2時許、10月5日2時許
    、10月6日2時許、10月7日2時許、10月8日2時許，在同一倉
    庫以同一方式每次約竊取3至5捆鋼筋（每捆約有40至50支鋼
    筋，起訴書原記載為每次約竊取支撐角架10支至20支不等，
    公訴檢察官當庭更正），均以上開機車載運至基隆市○○街
    146號，轉賣給豐進行五金資源回收廠黃秀蘭，每次得款新
    台幣（下同）3、4百元。嗣於同年月9日2時許，在上開倉庫
    ，甲○○開啟倉庫門尋找物品欲著手再度行竊時，為巧聖營
    造廠負責人乙○由監視器發現，報警當場查獲而未得手，並
    起出上開機車，並扣得上開鑰匙1支，而查悉上情。
二、案經台北縣政府警察局瑞芳分局報告臺灣基隆地方法院檢察
    署檢察官偵查起訴。
    理  由
壹、程序事項
一、按最重本刑為3 年以下有期徒刑、拘役或專科罰金之罪，以
    及刑法第320 條、第321 條之竊盜罪，經第二審判決者，不
    得上訴於第三審法院，刑事訴訟法第376 條第1 款、第2 款
    定有明文。又除簡式審判程序、簡易程序及第376 條第1 款
    基、第2款所列之罪之案件外，第一審應行合議審判，刑事
    訴訟法第284條之1亦定有明文。茲查，本案被告係犯刑法第
    第320條之罪，依上開規定得行獨任審判，合先敘明。
二、本件被告甲○○所犯者非為死刑、無期徒刑、最輕本刑為3
    年以上有期徒刑之罪或高等法院管轄第一審案件，其於準備
    程序進行中，先就被訴事實為有罪之陳述，經告知其簡式審
    判程序之旨，並聽取公訴人、被告之意見後，本院業已依刑
    事訴訟法第273條之1第1項之規定，裁定以簡式審判程序進
    行本案之審理。
貳、實體事項
一、上揭犯罪事實，業據被告甲○○於警詢、檢察官偵查及本院
    審理時均坦承不諱，核與被害人丙○○、告訴人乙○所指述
    情節大致相符，並有贓物認領保管單、鑰匙1支及查獲後被
    告至現場指認鋼筋、重力支撐角架之照片足資佐證，足認被
    告上開自白與事實相符，堪可採信。本案事證明確，被告所
    為上開竊盜犯行，洵堪認定，應依法論科。
二、核被告所為，如附表編號一至七之事實，係犯刑法第320條第
    1項竊盜罪；附表編號八之事實，係犯刑法第320條第3項、第
    第1項之竊盜未遂罪。被告已著手於犯罪行為之實行而不遂者
    ，為未遂犯，爰依刑法第25條第2項規定，減輕其刑。其所所
    犯上開8次竊盜犯行，其中附表編號二至編號八之竊盜犯行
    ，雖被害人相同，然時間不同，侵害被害人不同財產法益客
    體，犯意各別，自應予分論併罰。又查，被告前有如事實欄
    所載之犯罪執行完畢紀錄，有臺灣高等法院被告前案紀錄表
    在卷可稽，其於受有期徒刑執行完畢5年內，故意再犯本件
    有期徒刑以上之罪，均為累犯，各應依刑法第47條第1項加
    重其刑。附表編號八部分，並先加後減。
三、爰審酌被告不思正常工作以取得錢財，因為貪圖一時之便及
    花用而為本案8次竊盜犯行，衡其犯罪動機、目的、手段、
    所生危害及犯罪後坦承犯行，且機車尋獲等一切情狀，分別
    量處如主文所示之刑，並定其應執行之刑，以資懲儆。扣案
    之機車鑰匙1支，係被告拾獲屬被告所有，為供犯罪所用之
    物，業據被告供承在卷，爰依刑法第38條第1項第2款、第3
    項沒收之。
四、據上論斷，應依刑事訴訟法第284條之1、第299條第1項前段
    ，刑法第320條第1項、第3項、第25條、第47條第1項、第41
    條第1項、第71條、第51條第6款、第38條第1項第2款、第3項
    ，刑法施行法第1條之1，判決如主文。
本案經檢察官丁○○到庭執行職務。
中    華    民    國    98    年    11    月    30   日
                  刑事第二庭法  官  陳伯厚
以上正本證明與原本無異。
如不服本判決應於收受送達後10日內向本院提出上訴書狀，並應
敘述具體理由；其未敘述上訴理由者，應於上訴期間屆滿後20日
內向本院補提理由書(均須按他造當事人之人數附繕本)「切勿逕
送上級法院」。
中    華    民    國    98    年    11    月    30    日
                            書記官  王惠萍
附錄論罪法條：
刑法第320條第1項、第3項
意圖為自己或第三人不法之所有，而竊取他人之動產者，為竊盜
罪，處5  年以下有期徒刑、拘役或 5 百元以下罰金。
前二項之未遂犯罰之。
附表：
┌───┬───────┬───────┬──────┬─────────────┐
│編號  │  犯罪時間    │ 犯罪地點     │ 所犯罪名   │   宣告刑                 │
├───┼───────┼───────┼──────┼─────────────┤
│  一  │  98年9月14日 │ 基隆市○○路 │  竊盜      │  累犯，處有期徒刑參月，  │
│      │  23時許      │ 2巷4號       │            │  如易科罰金，以新台幣壹  │
│      │              │              │            │  仟元折算壹日，扣案機車  │
│      │              │              │            │  鑰匙壹支沒收。          │
├───┼───────┼───────┼──────┼─────────────┤
│  二  │  98年10月2日 │ 台北縣瑞芳鎮 │  同上      │  累犯，處拘役伍拾日，如  │
│      │  2時許       │ 濱二路40-1號 │            │  易科罰金，以新台幣壹仟  │
│      │              │（巧聖營造廠）│            │  元折算壹日。            │
├───┼───────┼───────┼──────┼─────────────┤
│  三  │  98年10月4日 │ 同上         │   同上     │   同上                   │
│      │  2時許       │              │            │                          │
├───┼───────┼───────┼──────┼─────────────┤
│  四  │  98年10月5日 │ 同上         │   同上     │   同上                   │
│      │  2時許       │              │            │                          │
├───┼───────┼───────┼──────┼─────────────┤
│  五  │  98年10月6日 │ 同上         │   同上     │   同上                   │
│      │  2時許       │              │            │                          │
├───┼───────┼───────┼──────┼─────────────┤
│  六  │  98年10月7日 │ 同上         │   同上     │   同上                   │
│      │  2時許       │              │            │                          │
├───┼───────┼───────┼──────┼─────────────┤
│  七  │  98年10月8日 │ 同上         │   同上     │   同上                   │
│      │  2時許       │              │            │                          │
├───┼───────┼───────┼──────┼─────────────┤
│  八  │  98年10月9日 │ 同上         │   竊盜未遂 │   累犯，處拘役參拾日，如 │
│      │  2時許       │              │            │   易科罰金，以新台幣壹仟 │
│      │              │              │            │    元，折算壹日。        │
└───┴───────┴───────┴──────┴─────────────┘


司法院資訊處製作；財團法人民間司法改革基金會備份。
